臺灣高雄地方法院刑事判決　　　　　　　94年度訴字第1077號
公　訴　人　臺灣高雄地方法院檢察署檢察官
被　　　告　甲○○
上列被告因毒品危害防制條例案件，經檢察官提起公訴（94年度
毒偵字第1846號），及移送併辦（屏東地方法院檢察署93年度毒
偵字第765號），本院判決如下：
    主  文
甲○○連續施用第二級毒品，累犯，處有期徒刑拾月；扣案之甲
基安非他命貳包（合計驗前毛重0.7 公克，驗後毛重0.6 公克）
，均沒收銷燬之。
其餘被訴施用第一級毒品部分，免訴。
    事  實
一、甲○○前因違反毒品危害防制條例案件，分別經本院判處有
    期徒刑7 月及有期徒刑4 月確定，並裁定應執行有期徒刑9
    月，於民國91年4 月5 日縮短刑期執行完畢。另因施用毒品
    案件，前經法院裁定送觀察、勒戒後，認無繼續施用毒品之
    傾向，由檢察官為不起訴處分確定，又於88年間再因施用毒
    品案件，經法院裁定送觀察、勒戒後，認有繼續施用之傾向
    ，除經檢察官先後提起公訴，經法院如上所述之有期徒刑及
    裁定應執行刑外，另裁定令入戒治處所施以強制戒治1 年，
    復經法院裁定停止戒治、所餘期間付保護管束，然因於保護
    管束期間內復行施用毒品，經法院判處有期徒刑4 月，另經
    法院裁定撤銷停止強制戒治，令入戒治處所施以強制戒治，
    至89年9 月20日期滿，復接續上開徒刑而為執行，嗣於90
    年7 月10日執行完畢而釋放。詎甲○○猶不知悛悔，復基於
    概括之犯意，分別於93年2 月29日18時10分許回溯24小時內
    某時，及於93年3 月4 日21時50分許回溯24小時內某時，在
    高雄縣市某不詳地點，施用甲基安非他命各1 次；嗣分別於
    3 年2 月29日17時許，在高雄市○○區○○路與南台路口，
    為警查獲並扣得甲基安非他命2 包（合計驗前毛重0.7 公克
    ，驗後毛重0.6 公克），及於93年3 月4 日21時50分許，在
    屏東縣琉球鄉○○路188 之7 號，為警查獲。
二、案經台灣高雄地方院檢察署檢察官偵查起訴及屏東地方法院
    檢察署檢察官移送併辦。
    理  由
壹、程序部分：
一、按除被告所犯為死刑、無期徒刑、最輕本刑為3 年以上有期
    徒刑之罪或高等法院管轄第一審案件者外，於審判期日前之
    程序進行中，被告先就被訴事實為有罪之陳述時，審判長得
    告知被告簡式審判程序之旨，並聽取當事人、代理人、辯護
    人及輔佐人之意見後，裁定進行簡式審判程序，刑事訴訟法
    第273 條之1 第1 項定有明文，觀其立法之理由係在於刑事
    案件之處理，視案件之輕微或重大，或視被告對於起訴事實
    有無爭執，而異其審理之訴訟程序或簡化證據之調查，一方
    面可合理分配司法資源之利用，且可減輕法院審理案件之負
    擔，以達訴訟經濟之要求，另一方面亦可使訴訟儘速終結，
    讓被告免於訟累；因之簡式審判程序就證據能力、調查證據
    之方法均無須依通常程序所設之相關規定為之，亦無交互詰
    問程序之適用，且第一審得不行合議審判，（同法第273 條
    之2 及第284 條之1 規定參照）；依此我國刑事訴訟法設有
    關於簡式審判之程序，其立法之目的，應係在於被告就檢察
    官所訴之事實既不為無罪之抗辯，即可認為其放棄證據能力
    、交互詰問等刑事訴訟程序上之保障，於此情形下，為節省
    國家訴訟之資源，法院即可依較為簡易之程序為案件之審理
    ；易言之，簡式審判程序制度之設計重在案件進行之「程序
    」，而非其「結果」，被告縱使為有罪之陳述，惟訴訟之結
    果究應諭知被告有罪、無罪或其他如免訴、公訴不受理等判
    決，仍應由法院依相關之證據判斷後為之，並非被告為有罪
    之陳述，法院即僅得依其陳述而為有罪之判決；況且簡式審
    判程序亦無如簡易程序對於應宣告何種刑罰設有明文之規定
    ；從而，本院認為適用簡式審判程序之案件尚非不得為被告
    無罪或免訴、公訴不受理之判決。
二、經查本件被告所犯係死刑、無期徒刑、最輕本刑為3 年以上
    有期徒刑以外之罪，其於準備程序中就被訴事實為有罪之陳
    述，經法官告知簡式審判程序之旨，並聽取公訴人、被告之
    意見後，本院認為適宜由受命法官獨任進行簡式審判程序，
    先此敘明。
貳、有罪部分：
一、上開犯罪事實業據被告甲○○於本院審理中坦承不諱，且其
    為警查獲時所採之尿液，經檢驗結果，均有甲基安非他命之
    陽性反應，有高雄市立凱旋醫院高市凱醫檢字第01675 號煙
    毒尿液檢驗成績書及屏東縣衛生局屏縣衛檢六字第930090號
    檢驗結果通知書各一紙在卷可稽，另被告第2 次為警查獲時
    所扣得之晶體2 包經本院送驗結果，為甲基安非他命（合計
    驗前毛重0.7 公克，驗後毛重0.6 公克），有高雄醫學大學
    附設中和紀念醫院9405─627 號檢驗報告附卷可查；另查，
    被告前因施用毒品案件，經法院裁定送觀察、勒戒後，認無
    繼續施用毒品之傾向，由檢察官為不起訴處分確定；又於88
    年間再因施用毒品案件，經本院裁定送觀察、勒戒後，認有
    繼續施用之傾向，經檢察官提起公訴，並經本院判處徒刑，
    另以裁定令入戒治處所施以強制戒治1 年，復經裁定停止戒
    治，所餘期間付保護管束，惟因被告於前開保護管束期間內
    復行施用毒品，經本院裁定撤銷停止強制戒治，令入戒治處
    所施以強制戒治，並於90年7 月10日執行完畢釋放等情，有
    臺灣高等法院被告全國前案紀錄表及本院被告院內索引卡紀
    錄表各1 份附卷可參，足認被告確於前開強制戒治執行完畢
    釋放後、5 年內再犯施用毒品之罪，從而，罪證明確，被告
    犯行堪以認定。
二、查甲基安非他命係毒品危害防制條例第2 條第2 項第2 款所
    定之第2 級毒品，不得持有、施用及販賣。核被告所為，係
    犯毒品危害防制條例第10條第2 項之施用第2 級毒品罪。被
    告持有甲基安非他命後進而施用，其持有之低度行為，應為
    施用之高度行為所吸收，均不另論罪。又被告上開2 次施用
    甲基安非他命之犯行，時間緊接，犯罪手法相同，顯係基於
    概括犯意反覆為之，為連續犯，爰依刑法第56條之規定論以
    1 罪並加重其刑。又被告曾受上開有期徒刑之執行，有其上
    開前科紀錄表1 份在卷可查，其於執行完畢後5 年內，再犯
    本件有期徒刑以上之罪，為累犯，應依法加重其刑，並遞加
    之。審酌被告前因施用毒品案件，經觀察勒戒、強制戒治執
    行完畢釋放後，竟再為本件施用毒品犯行，足見其惡習已深
    ，且戒絕毒癮之意志不堅，未能體悟施用毒品對自己、家人
    造成之傷害及社會之負擔，自屬可議；惟念其於犯後態度良
    好，並能坦承犯行及施用毒品本質上係屬戕害自身健康之行
    為，尚未直接危害他人，反社會性之程度應屬較低等一切情
    狀，量處如主文所示之刑。另扣案之甲基安非他命2 包（合
    計驗前毛重0.7 公克，驗後毛重0.6 公克），為第2 級毒品
    ，爰依毒品危害防制條例第18條第1 項前段規定沒收銷燬之
    。
、免訴部分：
一、公訴意旨另以：被告甲○○另於93年2 月29日18時10分許回
    溯24小時內某時，在高雄縣市不詳處所，施用海洛因1 次，
    因認被告另涉有毒品危害防制條例第10條第1 項之罪嫌等語
    。
二、按案件曾經判決確定者，應為免訴之判決，此項原則關於實
    質上一罪或裁判上一罪，均有其適用。連續犯係裁判上一罪
    ，其一部分犯罪事實曾經判決確定者，其效力當然及於全部
    ，故檢察官復將其他部分重行起訴，亦應諭知免訴之判決（
    最高法院49年台非字第20號判例參照）。
三、查本件被告前於93年3 月4 日21時50分許回溯72小時內某時
    ，在不詳處所施用海洛因，所涉第1 級毒品之罪嫌，業經屏
    東地方法院檢察署檢察官以93年度毒偵字第657 號提起公訴
    ，並經屏東地方法院於93年10月26日以93年訴字第401 號判
    處有期徒刑8 月，並於93年12月2 日確定在案，有其上開前
    科紀錄表1 份在卷可查，本件被告上開被訴於93年2 月29日
    18 時10 分許回溯24小時內某時，在高雄縣市不詳處所，施
    用海洛因1 次，與上開判決確定之犯罪事實，時間緊接，犯
    罪手法相同，顯係基於概括犯意，而犯同一之罪名，自屬連
    續犯，為裁判上一罪，依審判不可分原則，該案判決之效力
    ，應及於全部犯罪事實，核之上開說明，爰為諭知免訴之判
    決。
據上論斷，應依刑事訴訟法第273 條之1 第1 項、第299 條第1
項前段、第302 條第1 款，毒品危害防制條例第10條第2 項、第
18條第1 項前段，刑法第11條、第56條、第47條，判決如主文。
中　　華　　民　　國　　94　　年　　6 　　月　　15　　日
                  刑事第六庭    法　官   林俊寬
以上證明與原本無異。
如不服本判決，應於判決送達後10日內，向本院提出上訴狀。
中　　華　　民　　國　　94　　年　　6 　　月　　15　　日
                                書記官   蔡淑貞
附錄法條
毒品危害防制條例第10條
施用第一級毒品者，處 6 月以上 5 年以下有期徒刑。
施用第二級毒品者，處 3 年以下有期徒刑。
